【裁判字號】    97,抗,709
【裁判日期】    970707
【裁判案由】    沒入保證金
【裁判全文】
台灣高等法院刑事裁定                   97年度抗字第709號
抗  告  人
即  被  告  甲○○
                    送達代收.
上列抗告人因沒入保證金案件，不服台灣板橋地方法院中華民國
97年5月7日裁定（97年度聲字第1756號），提起抗告，本院裁定
如下：
    主  文
抗告駁回。
    理  由
一、聲請意旨略以：具保人孫吉祥因抗告人即被告甲○○違反藥
    事法案件，經依台灣板橋地方法院檢察署（下稱板檢）指定
    之保證金額新台幣 3萬元出具現金保證（刑保字第94004942
    號）後，板檢已將被告釋放。茲因被告逃匿，依刑事訴訟法
    第 118條之規定，應沒入該具保人繳納之保證金，爰依同法
    第 121條第1項之規定，聲請沒入具保人繳納之保證金。
二、原裁定略以：被告經板檢檢察官依法傳喚，無正當理由不到
    案執行，且經依法囑託拘提無著；而具保人經合法通知，復
    未遵期通知或帶同被告到案接受執行，有送達證書、板檢通
    知、拘票暨拘提報告書、法務部戶役政連結作業系統查詢資
    料、保證金收據影本在卷可稽。又被告迄原審裁定時仍逃匿
    中，尚未到案執行，有本院在監在押全國紀錄表附卷足憑，
    被告顯已逃匿，爰准依聲請將具保人原繳納之保證金沒入等
    情。
三、抗告意旨則謂：被告經判刑確定後，既未逃匿，亦願接受執
    行，但仍繼續從事事業，故經常不在家。被告不在家時，曾
    以電話與管理員聯繫查詢有無法院通知，但均獲答稱沒有收
    到。本件具保人僅係被告友人之友，與被告並不相識，且非
    實際支付保證金之人，故彼並不在乎保證金是否被沒入；被
    告亦因此不知法院已命具保人帶同被告到案之事。緣被告並
    未逃匿，請予撤銷原審所為沒入保證金之裁定云云。
四、惟查：
  (一)被告因違反藥事法案件，經具保人於民國94年10月20日依板
    檢指定之保證金額出具現金保證後，板檢已將被告釋放，有
    保證金收據影本在卷可稽。
  (二)嗣該案件經本院判處被告有期徒刑 4月又15日確定（本院95
    年度上訴字第2552號、97年度聲減字第64號），被告經板檢
    檢察官傳喚執行未到案執行，板檢即於97年2月4日通知具保
    人應帶同被告於同年月27日到案接受執行，該通知已於同年
    月 5日送達具保人本人收受，但並未依期到案。嗣板檢檢察
    官於97年3月6日依被告設籍地「台中市○○區○○街128之5
    號6樓之2」，及居住地「台中市南屯區○○○街11號7樓之9
    」、「台中市南屯區○○○街11號 4樓之19」、「台中市○
    區○○路105號4樓之4」等4址，囑託台灣台中地方法院檢察
    署（下稱中檢）拘提，仍拘提無著，有卷附送達證書、板檢
    通知、中檢拘票暨拘提報告書、法務部戶役政連結作業系統
    查詢資料足參。
  (三)被告屢經板檢傳喚、囑託拘提無著，顯已逃匿至明。原審因
    依板檢檢察官之聲請，裁定沒入具保人原繳納之保證金，原
    非無據。被告雖以具保人並非實際支付保證金之人，故不在
    乎板檢通知云云，縱屬真實，亦無從憑以認定被告無逃匿之
    事實。被告據以指摘原裁定不當云云，為無理由，其抗告應
    予駁回。
據上論斷，應依刑事訴訟法第412條，裁定如主文。
中    華    民    國    97    年    7     月    7     日
                  刑事第二十庭審判長法  官  楊貴雄
                                    法  官  鄧振球
                                    法  官  林立華
以上正本證明與原本無異。
不得再抗告。
                                    書記官  廖月女
中    華    民    國    97    年    7     月    8     日


司法院資訊處製作；財團法人民間司法改革基金會備份。
